Inventaris van het Detailboek Groen Archief Nederland
Nationaal Archief, Den Haag
- Groen Archief Nederland, 1.1.2
  - Afdeling I: Zeegat aan den Hoek van Holland en Maas tot Rotterdam., I
    - Noordzee. Maas. Zeegat aan den Hoek van Holland., 1889; I29; Schaal 7.500
    - Noordzee. Maas. Zeegat aan den Hoek van Holland. 1893 (druk), 1889 (uitgegeven); I30; Schaal 7.500
      Jaar der opneming: 1889/93.
    - Noordzee. Maas. Zeegat aan den Hoek van Holland. 1894 (druk), 1889 (uitgegeven); I31; Schaal 7.500
      Ontbreekt
    - Noordzee. Maas. Zeegat aan den Hoek van Holland. 1895 (druk), 1889 (uitgegeven); I32; Schaal 7.500
    - Noordzee. Maas. Zeegat aan den Hoek van Holland. 1896 (druk), 1899 (uitgegeven); I33; Schaal 7.500
      Jaar der opneming: 1896.
      Als no.: 218.
    - Noordzee. Maas. Zeegat aan den Hoek van Holland., 1902; I34; Schaal 7.500
      Jaar der opneming: 1901.
    - Noordzee. Maas. Zeegat aan den Hoek van Holland., 1912; I35; Schaal 7.500
      Jaar der opneming: 1912.
    - Noordzee. Maas. Zeegat aan den Hoek van Holland., 1912; I36; Schaal 7.500
      Hernieuwde uitg. 1919
    - Noordzee. de Maas tot Rotterdam., 1879; I65; Schaal 30.000
      Als no.: XIX.
    - Noordzee. de Maas tot Rotterdam., 1884; I66; Schaal 30.000
    - Noordzee. de Maas tot Rotterdam., 1912; I67; Schaal 30.000
      Jaar der opneming: 1911.
      Als no.: 219.
    - Noordzee. de Maas tot Rotterdam., 1912; I68; Schaal 30.000
    - Noordzee. de Maas tot Rotterdam., 1912; I69; Schaal 30.000
    - Noordzee. de Maas tot Rotterdam., 1926; I70; Stereogr. proj.; Schaal 30.000
    - Noordzee. de Maas tot Rotterdam., 1926; I71; Schaal 30.000
    - De Maas tot Rotterdam en Dordrecht., 1926; I72; Schaal 30.000
      Hern. uitgave 1936
    - De Maas tot Rotterdam en Dordrecht., 1926; I73; Schaal 30.000
    - De Maas tot Rotterdam en Dordrecht., 1926; I74; Schaal 30.000
      Hern. uitgave Oct. 1945
    - De Maas tot Rotterdam en Dordrecht., 1926; I75; op Astr. gezette krt.; Schaal 30.000
      hern. uitg. Dec. 1949
    - De Maas tot Rotterdam en Dordrecht., I76; Schaal 30.000
      hern. uitg. April '55
      Jaar der opneming: 1952.1954.
  - Afdeling J: Zeegaten van de Maas en van Goeree., J
    - Noordzee. Zeegat van Goeree., 1890; J1; Schaal 30.000
      Als no.: 15.
    - Noordzee. Zeegat van Goeree. 1892 (druk), 1890; J2; Schaal 30.000
    - Noordzee. Zeegat van Goeree. 1893 (druk), 1890 (uitgegeven); J3; Schaal 30.000
    - Noordzee. Zeegat van Goeree. 1894 (druk), 1890 (uitgegeven); J4; Schaal 30.000
    - Noordzee. Zeegat van Goeree. 1898 (druk), 1890 (uitgegeven); J5; Schaal 30.000
      Als no.: 215.
    - Plan van het Inkoomen in de Goeree., 1797; J9; Manuscript
      Jaar der opneming: 1797.
    - Kaart van het Goedereesche Zeegat, de Maas en het Quaksche Diep., 1803; J10; Manuscript
      Jaar der opneming: 1803.
    - Hydrographische kaart der Zeegaten van Goeree en de Maas., 1823; J11; Schaal 30.000
      Jaar der opneming: 1823.
    - Hydrographische kaart der Zeegaten van Goeree en de Maas., 1838; J12; Manuscript; Schaal 30.000
    - Hydrographische kaart der Zeegaten van Goeree en de Maas. 1839 (druk), 1823 (uitgegeven); J13; Schaal 30.000
    - Hydrographische kaart der Zeegaten van Goeree en de Maas. 1847 (druk), 1823 (uitgegeven); J14; Schaal 30.000
    - Hydrographische kaart der Zeegaten van Goeree en de Maas. 1849 (druk), 1823 (uitgegeven); J15; Schaal 30.000
    - Hydrographische kaart der Zeegaten van Goeree en de Maas. 1852 (druk), 1823 (uitgegeven); J16; Schaal 30.000
    - Hydrographische kaart der Zeegaten van Goeree en de Maas. 1854 (druk), 1823 (uitgegeven); J17; Schaal 30.000
    - Hydrographische kaart der Zeegaten van Goeree en de Maas. 1858 (druk), 1857 (uitgegeven); J18; Schaal 30.000
      Jaar der opneming: 1857.
      niet aanwezig 1-8-'48
    - Hydrographische kaart der Zeegaten van Goeree en de Maas. 1861 (druk), 1857 (uitgegeven); J19; Schaal 30.000
    - Hydrographische kaart der Zeegaten van Goeree en de Maas. 1864 (druk), 1857 (uitgegeven); J20; Schaal 30.000
    - Hydrographische kaart der Zeegaten van Goeree en de Maas. 1865 (druk), 1857 (uitgegeven); J21; Schaal 30.000
    - Hydrographische kaart der Zeegaten van Goeree en de Maas. 1866 (druk), 1857 (uitgegeven); J22; Schaal 30.000
    - Hydrographische kaart der Zeegaten van Goeree en de Maas., 1869; J23; Schaal 30.000
      Jaar der opneming: 1869.
    - Hydrographische kaart der Zeegaten van Goeree en de Maas. 1875 (druk), 1869 (uitgegeven); J24; Schaal 30.000
      Als no.: II.
    - Hydrographische kaart der Zeegaten van Goeree en de Maas. 1876 (druk), 1869 (uitgegeven); J25; Schaal 30.000
    - Hydrographische kaart der Zeegaten van Goeree en de Maas. 1878 (druk), 1869 (uitgegeven); J26; Schaal 30.000
    - Hydrographische kaart der Zeegaten van Goeree en de Maas. 1880 (druk), 1869 (uitgegeven); J27; Schaal 30.000
    - Hydrographische kaart der Zeegaten van Goeree en de Maas. 1881(druk), 1869 (uitgegeven); J28; Schaal 30.000
    - Hydrographische kaart der Zeegaten van Goeree en de Maas. 1882 (druk), 1869 (uitgegeven); J29; Schaal 30.000
    - Hydrographische kaart der Zeegaten van Goeree en de Maas. 1884 (druk), 1869 (uitgegeven); J30; Schaal 30.000
    - Noordzee. Zeegaten van Goeree en Maas., 1885; J31; Schaal 50.000
    - Noordzee. Zeegaten van Goeree en Maas. 1889 (druk), 1885 (uitgegeven); J32; Schaal 50.000
    - Noordzee. Zeegaten van Goeree en Maas., 1890; J33; Schaal 50.000
    - Noordzee. Zeegaten van Goeree en Maas. 1892 (druk), 1890 (uitgegeven); J34; Schaal 50.000
      Als no.: 2.
    - Noordzee. Zeegaten van Goeree en Maas. 1893 (druk), 1890 (uitgegeven); J35; Schaal 50.000
    - Noordzee. Zeegaten van Goeree en Maas. 1895 (druk), 1890 (uitgegeven); J36; Schaal 50.000
    - Noordzee. Zeegaten van Goeree en Maas., 1890; J37; Schaal 50.000
      Groote correctiën 1897
      Als no.: 202.
    - Noordzee. Zeegaten van Goeree en Maas., 1890; J38; Schaal 50.000
      Groote correctiën 1897, 1899
    - Noordzee. Zeegaten van Goeree en Maas., 1890; J39; Schaal 50.000
      Groote correctiën 1897, 1899, 1900
    - Noordzee. Zeegaten aan den Hoek van Holland en van Goeree., 1904; J40; Schaal 50.000
      Jaar der opneming: 1901-1903.
    - Noordzee. Zeegaten aan den Hoek van Holland en van Goeree. 1908 (druk), 1904 (uitgegeven); J41; Schaal 50.000
    - Noordzee. Zeegaten aan den Hoek van Holland en van Goeree. 1908 (druk), 1904 (uitgegeven); J42; Schaal 50.000
    - Noordzee. Zeegaten aan den Hoek van Holland en van Goeree., 1914; J43; Schaal 50.000
      tijdelijke kaart
    - Noordzee. Zeegaten aan den Hoek van Holland en van Goeree., 1916; J44; Schaal 50.000
    - Noordzee. Zeegaten aan den Hoek van Holland en van Goeree., 1919; J45; Schaal 50.000
    - Noordzee. Zeegaten aan den Hoek van Holland en van Goeree., 1904 (uitgegeven); J46; Schaal 50.000
      Hern. uitgave Aug. 1921
    - Noordzee. Zeegaten aan den Hoek van Holland en van Goeree., 1904; J47; Schaal 50.000
    - Noordzee. Zeegaten aan den Hoek van Holland en van Goeree., 1926; J48; stereogr. projectie; Schaal 50.000
      Jaar der opneming: 1924.
    - Noordzee. Zeegaten aan den Hoek van Holland en van Goeree., 1926; J49; Schaal 50.000
    - Noordzee. Zeegaten aan den Hoek van Holland en van Goeree., 1926; J50; Schaal 50.000
      Hern. uitgave Maart 1934
    - Noordzee. Zeegaten aan den Hoek van Holland en van Goeree., 1926; J51; Schaal 50.000
    - Noordzee. Zeegaten aan den Hoek van Holland en van Goeree., 1926; J52; Schaal 50.000
    - Noordzee. Zeegaten aan den Hoek van Holland en van Goeree (niet overgedragen)., 1926; J53; in Engeland [gekleurde?] fotolitho naar bijgewerkte koperdruk; Schaal 50.000
      Hern. uitgave Oct. '45
    - Noordzee. Zeegaten aan den Hoek van Holland en van Goeree (niet overgedragen)., 1926; J54; Schaal 50.000
    - Noordzee. Zeegaten aan den Hoek van Holland en van Goeree (niet overgedragen)., Dec. 1949; J55; Nieuw get. krt op astr.; Schaal 50.000
    - Noordzee. Zeegaten aan den Hoek van Holland en van Goeree (niet overgedragen)., Dec. 1949; J56; Schaal 50.000
      Hern. uitgave Mrt. '52
      Jaar der opneming: 1924-1951.
    - Noordzee. Zeegaten aan den Hoek van Holland en van Goeree (niet overgedragen)., Dec. 1949; J57; Kaart in nieuwe kleuren; Schaal 50.000
      Hern. uitgave Jan. '53
      Jaar der opneming: 1924-1952.
    - Noordzee. Zeegaten aan den Hoek van Holland en van Goeree (niet overgedragen)., Dec. 1949; J58; Schaal 50.000
      Hern. uitgave Juli '56
    - Noordzee. Zeegaten aan den Hoek van Holland en van Goeree (niet overgedragen)., 1958; J59; Schaal 50.000
      Jaar der opneming: 1953/57.
      Als no.: 1202.
    - Noordzee. Zeegaten aan den Hoek van Holland en van Goeree (niet overgedragen)., 1958; J60; Schaal 50.000
      Hern. uitg. nov. '61
      Nieuwe opname`s zeegaten
      Jaar der opneming: 1953/61.
    - Noordzee. Zeegaten aan den Hoek van Holland en van Goeree (niet overgedragen)., Dec. 1949; J61; Schaal 50.000
      Hern. uitgave Apr '55
      Jaar der opneming: 1924/1954.
      Ontvangen '78 van RWS
    - Noordzee. Zeegaten aan den Hoek van Holland en van Goeree (niet overgedragen)., 1958; J62; Schaal 50.000
      Hern. uitgave nov. '59
      Jaar der opneming: 1953/59.
      Ontvangen '80 van S.I.
  - Afdeling K: Zeegaten van Brouwershaven en Zieriksee en Oosterschelde., K
    - Kaart van de Zeegaten van Veere, Brouwershaven en Zierikzee., 1807; K1; Manuscript Bld. 1.2.
      Jaar der opneming: 1807.
    - Kaart van de Zeegaten van Veere, Brouwershaven en Zierikzee., 1807; K2; copie manuscript
    - Nieuwe paskaart van het Brouwershavensche Gat., 1810; K3; Manuscript
      Jaar der opneming: 1806.
    - Nieuwe paskaart van het Brouwershavensche Gat., 1810; K4; Manuscript
    - Nieuwe paskaart van het Brouwershavensche Gat., K5; Manuscript
    - De Ooster Schelde., 1807; K6; Manuscript
    - Peilingen der Zeegaten Veere, Zierikzee enz., K7; Manuscript
    - Kaart der Rheede van ter Veere., K8; Manuscript
    - Zeegat en Reede van Veere., K9; Manuscript
      Jaar der opneming: 1848.
    - Kaart van den beneden mond der Oosterschelde met het Veergat, de Zandkreek en de Keete (in 2 bladen)., K10a-K10b; Schaal 40.000
      Jaar der opneming: 1820.
      - Niet nader omschreven, K10a
      - Niet nader omschreven, K10b
    - Kaart van het Gat van Brouwershaven, de Bieningen of Grevelingen en de Krammers, benevens de Keete en de Eendragt (in 2 bladen)., K11a-K11b; Schaal 40.000
      Jaar der opneming: 1823/24.
      - Niet nader omschreven, K11a
      - Niet nader omschreven, K11b
    - Hydrographische kaart van de Oosterschelde en Roompot., K12; Manuscript
      Jaar der opneming: 1826.
    - Noordzee. Schouwenbank met de buitengronden en Zeegaten van Walcheren tot den Hoek v. Holland., 1884; K14; Schaal 75.000
      Jaar der opneming: 1881.
      Als no.: XXV.
    - Hydrographische kaart van het Brouwershavensche Zeegat en de verdere vaarwaters naar binnen., K16; Manuscript
    - Hydrographische kaart van het Brouwershavensche Zeegat, Roompot en Oosterschelde., 1827; K17; Schaal 50.000
    - Hydrographische kaart van het Brouwershavensche Zeegat, Roompot en Oosterschelde., 1841; K18; Schaal 50.000
      Jaar der opneming: 1826-41.
    - Hydrographische kaart van het Brouwershavensche Zeegat, Roompot en Oosterschelde. 1847 (druk), 1841(uitgegeven); K19; Schaal 50.000
    - Hydrographische kaart van het Brouwershavensche Zeegat, Roompot en Oosterschelde. 1850 (druk), 1841(uitgegeven); K20; Schaal 50.000
    - Hydrographische kaart van het Brouwershavensche Zeegat, Roompot en Oosterschelde. 1853 (druk), 1841(uitgegeven); K21; Schaal 50.000
    - Hydrographische kaart van het Brouwershavensche Zeegat, Roompot en Oosterschelde. 1855 (druk), 1841(uitgegeven); K22; Schaal 50.000
    - Hydrographische kaart van het Brouwershavensche Zeegat, Roompot en Oosterschelde. 1859 (druk), 1841(uitgegeven); K23; Schaal 50.000
    - Hydrographische kaart van het Brouwershavensche Zeegat, Roompot en Oosterschelde., 1860; K24; Schaal 50.000
      Jaar der opneming: 1860.
    - Hydrographische kaart van het Brouwershavensche Zeegat, Roompot en Oosterschelde. 1865 (druk), 1860 (uitgegeven); K25; Schaal 50.000
    - Hydrographische kaart van het Brouwershavensche Zeegat, Roompot en Oosterschelde. 1866 (druk), 1860 (uitgegeven); K26; Schaal 50.000
    - Hydrographische kaart van het Brouwershavensche Zeegat, Roompot en Oosterschelde. 1867 (druk), 1860 (uitgegeven); K27; Schaal 50.000
    - Hydrographische kaart van het Brouwershavensche Zeegat, Roompot en Oosterschelde. 1870 (druk), 1860 (uitgegeven); K28; Schaal 50.000
    - Hydrographische kaart van het Brouwershavensche Zeegat, Roompot en Oosterschelde. 1871(druk), 1860 (uitgegeven); K29; Schaal 50.000
    - Hydrographische kaart van het Brouwershavensche Zeegat, Roompot en Oosterschelde., 1872; K30; Schaal 50.000
    - Hydrographische kaart van het Brouwershavensche Zeegat, Roompot en Oosterschelde. 1875 (druk), 1872 (uitgegeven); K31; Schaal 50.000
      Als no.: IV.
    - Hydrographische kaart van het Brouwershavensche Zeegat, Roompot en Oosterschelde. 1877 (druk), 1872 (uitgegeven); K32; Schaal 50.000
    - Hydrographische kaart van het Brouwershavensche Zeegat, Roompot en Oosterschelde. 1878 (druk), 1872 (uitgegeven); K33; Schaal 50.000
    - Hydrographische kaart van het Brouwershavensche Zeegat, Roompot en Oosterschelde. 1881 (druk), 1872 (uitgegeven); K34; Schaal 50.000
    - Hydrographische kaart van het Brouwershavensche Zeegat, Roompot en Oosterschelde. 1883 (druk), 1872 (uitgegeven); K35; Schaal 50.000
    - Hydrographische kaart van het Brouwershavensche Zeegat, Roompot en Oosterschelde. 1886 (druk), 1872 (uitgegeven); K36; Schaal 50.000
    - Noordzee. Zeegaten van Brouwershaven en Zieriksee., 1887; K37; Schaal 50.000
      Jaar der opneming: 1885-86.
      Als no.: 4.
    - Noordzee. Zeegaten van Brouwershaven en Zieriksee. 1894 (druk), 1887 (uitgegeven); K38; Schaal 50.000
    - Noordzee. Zeegaten van Brouwershaven en Zieriksee. 1897 (druk), 1887 (uitgegeven); K39; Schaal 50.000
      Als no.: 204.
    - Noordzee. Zeegaten van Brouwershaven en Zieriksee., 1887 (uitgegeven); K40; Schaal 50.000
    - Noordzee. Zeegaten van Brouwershaven en Zieriksee., 1901; K41; Schaal 50.000
      Jaar der opneming: 1898-99.
    - Noordzee. Zeegaten van Brouwershaven en Zieriksee. 1910 (druk), 1901(uitgegeven); K42; Schaal 50.000
    - Noordzee. Zeegaten van Brouwershaven en Zieriksee., 1911; K43; Schaal 50.000
    - Noordzee. Zeegaten van Brouwershaven en Zieriksee., 1911; K44; Schaal 50.000
      Gr. Corr.: 1913
      Jaar der opneming: 1909-1912.
    - Noordzee. Zeegaten van Brouwershaven en Zieriksee., 1919; K45; Schaal 50.000
    - Noordzee. Zeegaten van Brouwershaven en Zieriksee., 1921; K46; Schaal 50.000
    - Noordzee. Zeegaten van Brouwershaven en Zieriksee., 1921; K47; Schaal 50.000
    - Noordzee. Zeegaten van Brouwershaven en Zieriksee., 1926; K48; stereogr. projectie; Schaal 50.000
      Jaar der opneming: 1922-24.
    - Noordzee. Zeegaten van Brouwershaven en Zieriksee., 1926; K49; Schaal 50.000
    - Noordzee. Zeegaten van Brouwershaven en Zieriksee., 1926; K50; Schaal 50.000
    - Noordzee. Zeegaten van Brouwershaven en Zieriksee., 1926; K51; Schaal 50.000
      Hern. uitgave 1933
    - Noordzee. Zeegaten van Brouwershaven en Zieriksee., 1926; K52; Schaal 50.000
    - Noordzee. Zeegaten van Brouwershaven en Zieriksee., 1926; K53; Schaal 50.000
    - Noordzee. Zeegaten van Brouwershaven en Zieriksee., 1926; K54; Schaal 50.000
    - Noordzee. Zeegaten van Brouwershaven en Zieriksee., 1926; K55; Schaal 50.000
    - Noordzee. Zeegaten van Brouwershaven en Zieriksee (niet overgedragen)., 1926; K56; Schaal 50.000
    - Noordzee. Zeegaten van Brouwershaven en Zieriksee (niet overgedragen)., 1926; K57; kaart in nieuwe kleuren; Schaal 50.000
      Hern. uitgave Febr.1946
    - Noordzee. Zeegaten van Brouwershaven en Zieriksee (niet overgedragen)., 1926; K58; Schaal 50.000
    - Noordzee. Zeegaten van Brouwershaven en Zieriksee (niet overgedragen)., 1926; K59; Schaal 50.000
    - Noordzee. Zeegaten van Brouwershaven en Zieriksee met Oosterschelde (niet overgedragen)., Jan. 1951; K60; Schaal 50.000
      Jaar der opneming: 1928-1950.
      Geheel nieuwe gekleurde kaart op astralon
    - Noordzee. Zeegaten van Brouwershaven en Zieriksee met Oosterschelde (niet overgedragen)., Jan. 1951; K61; Schaal 50.000
      Hern. Uitg. Dec. '51
      Jaar der opneming: 1928-1951.
    - Noordzee. Zeegaten van Brouwershaven en Zieriksee met Oosterschelde (niet overgedragen)., Jan. 1951; K62; kaart in nieuwe kleuren; Schaal 50.000
      Hern. Uitg. Jan. '53
      Jaar der opneming: 1928-1952.
    - Noordzee. Zeegaten van Brouwershaven en Zieriksee met Oosterschelde (niet overgedragen)., Jan. 1951; K63; Schaal 50.000
      Hern. Uitg. Jan. '54
      Jaar der opneming: 1949-1953.
    - Noordzee. Zeegaten van Brouwershaven en Zieriksee met Oosterschelde (niet overgedragen)., Jan. 1951; K64; Schaal 50.000
      Hern. Uitg. Nov. '56
      Jaar der opneming: 1950-1956.
    - Noordzee. Zeegaten van Brouwershaven en Zieriksee met Oosterschelde (niet overgedragen)., Jan. 1951; K64a; zwartdruk; Schaal 50.000
      Hern. Uitg. Juni '61
      Jaar der opneming: 1950-1959.
    - Noordzee. Zeegaten van Brouwershaven en Zieriksee met Oosterschelde (niet overgedragen)., Jan. 1951; K65; Schaal 50.000
      Hern. Uitg. Nov.'61
      Jaar der opneming: 1950-1961.
    - Noordzee. Zeegaten van Brouwershaven en Zieriksee met Oosterschelde (niet overgedragen). okt.1962 (kleindruk)[?], Jan. 1951; K66; Schaal 50.000
      Jaar der opneming: 1953-1962.
      Nieuwe opname Steenbanken, Steendiep, Kaloo, Oostgat
    - Hydrographische kaart van het verdronken land van Zuid Beveland, Eendracht en Oosterschelde., 1873; K87; Schaal 25.000
      Jaar der opneming: 1873.
    - Hydrographische kaart van het verdronken land van Zuid Beveland, Eendracht en Oosterschelde. 1878 (druk), 1873 (uitgegeven); K88; Schaal 25.000
      Als no.: XVI.
    - Hydrographische kaart van het verdronken land van Zuid Beveland, Eendracht en Oosterschelde. 1881(druk), 1873 (uitgegeven); K89; Schaal 25.000
    - Hydrographische kaart van het verdronken land van Zuid Beveland, Eendracht en Oosterschelde. 1883 (druk), 1873 (uitgegeven); K90; Schaal 25.000
    - Hydrographische kaart van het verdronken land van Zuid Beveland, Eendracht en Oosterschelde. 1885 (druk), 1873 (uitgeven); K91; Schaal 25.000
    - Oosterschelde. Verdronken land van Zuid Beveland., 1893; K92; Schaal 25.000
      Jaar der opneming: 1891.
      Als no.: 16.
    - Veregat en Zandkreek., 1924; K100; Schaal 30.000
      Jaar der opneming: 1923.
      Als no.: 220.
    - Veregat en Zandkreek., 1924; K101; Schaal 30.000
      Jaar der opneming: 1932.
    - Veregat en Zandkreek (niet overgedragen)., 1949; K102; Schaal 30.000
      Jaar der opneming: 1945-1949.
    - Veregat en Zandkreek (niet overgedragen)., 1949; K103; Schaal 30.000
      Hern. uitgave April 1955
      Jaar der opneming: 1945-1952.
  - Afdeling L: Haringvliet, Krammer, Volkerak en Hollandsch Diep., L
    - Schets van een gedeelte van het Haringvliet van stad tot aan Hellevoetsluis., 1799; L1; Manuscript
      Jaar der opneming: 1799.
    - Schets van een gedeelte van het Haringvliet van stad tot aan Hellevoetsluis., L2; Manuscript
    - Schets van een gedeelte van het Haringvliet van den hoek v.d. Quack tot de haven v. Middelharnis., 1810; L3; Manuscript
      Jaar der opneming: 1810.
    - Haringvliet, Volkerak en Hollandsch Diep., L5
    - Hellegat., 1887; L7; Schaal 10.000
      Jaar der opneming: 1887.
    - Hellegat., 1888; L8; Schaal 10.000
    - Hellegat., 1891; L9; Schaal 10.000
    - Hydrographische kaart der vaarwaters van 't Haringvliet, Krammer, Volkerak en Hollandsch Diep., 1844; L11; Schaal 40.000
      Jaar der opneming: 1842.
    - Hydrographische kaart der vaarwaters van 't Haringvliet, Krammer, Volkerak en Hollandsch Diep., 1855; L12; Schaal 40.000
    - Hydrographische kaart der vaarwaters van 't Haringvliet, Krammer, Volkerak en Hollandsch Diep., 1863; L13; Schaal 40.000
    - Hydrographische kaart der vaarwaters van 't Haringvliet, Krammer, Volkerak en Hollandsch Diep. 1872 (druk), 1870 (uitgegeven); L14; Schaal 30.000
      Jaar der opneming: 1870.
    - Hydrographische kaart der vaarwaters van 't Haringvliet, Krammer, Volkerak en Hollandsch Diep. 1876 (druk), 1870 (uitgegeven); L15; Schaal 30.000
      Als no.: IX.
    - Hydrographische kaart der vaarwaters van 't Haringvliet, Krammer, Volkerak en Hollandsch Diep. 1879 (druk), 1870 (uitgegeven); L16; Schaal 30.000
    - Hydrographische kaart der vaarwaters van 't Haringvliet, Krammer, Volkerak en Hollandsch Diep. 1881(druk), 1870 (uitgegeven); L17; Schaal 30.000
    - Hydrographische kaart der vaarwaters van 't Haringvliet, Krammer, Volkerak en Hollandsch Diep. 1883 (druk), 1870 (uitgegeven); L18; Schaal 30.000
    - Hydrographische kaart der vaarwaters van 't Haringvliet, Krammer, Volkerak en Hollandsch Diep. 1885 (druk), 1870 (uitgegeven); L19; Schaal 30.000
      ontbreekt
    - Haringvliet, Krammer, Volkerak en Hollandsch Diep., 1889; L20; Schaal 30.000
    - Haringvliet, Krammer, Volkerak en Hollandsch Diep. 1892 (druk), 1889 (uitgegeven); L21; Schaal 30.000
      Jaar der opneming: 1888-92.
      Als no.: 9.
    - Haringvliet, Krammer, Volkerak en Hollandsch Diep. 1894 (druk), 1889 (uitgegeven); L22; Schaal 30.000
    - Haringvliet, Krammer, Volkerak en Hollandsch Diep. 1896 (druk), 1889 (uitgegeven); L23; Schaal 30.000
      Als no.: 209.
    - Haringvliet, Krammer, Volkerak en Hollandsch Diep., 1898; L24; Schaal 30.000
      Jaar der opneming: 1888-97.
    - Haringvliet, Krammer, Volkerak en Hollandsch Diep., 1898; L25; Schaal 30.000
      Groote correctiën 1899
    - Haringvliet, Krammer, Volkerak en Hollandsch Diep. 1899 (druk), 1898 (uitgegeven); L26; Schaal 30.000
    - Haringvliet, Krammer, Volkerak en Hollandsch Diep., 1904; L27; Schaal 30.000
      Jaar der opneming: tot 1903.
    - Haringvliet, Krammer, Volkerak en Hollandsch Diep. 1910 (druk), 1909 (uitgegeven); L28; Schaal 30.000
      Jaar der opneming: 1908.
    - Haringvliet, Krammer, Volkerak en Hollandsch Diep. 1910 (druk), 1910 (uitgegeven); L29; Schaal 30.000
    - Haringvliet, Krammer, Volkerak en Hollandsch Diep. 1910 (druk), 1910 (uitgegeven); L30; Schaal 30.000
    - Haringvliet, Krammer, Volkerak en Hollandsch Diep. 1910 (druk), 1910 (uitgegeven); L31; Schaal 30.000
    - Haringvliet, Krammer, Volkerak en Hollandsch Diep. 1910 (druk), 1910 (uitgegeven); L32; Schaal 30.000
    - Haringvliet, Krammer, Volkerak en Hollandsch Diep., 1917; L33; Schaal 30.000
    - Haringvliet, Krammer, Volkerak en Hollandsch Diep., 1919; L34; Schaal 30.000
    - Haringvliet, Krammer, Volkerak en Hollandsch Diep., 1909; L35; Schaal 30.000
    - Haringvliet, Krammer, Volkerak en Hollandsch Diep. 1921(druk), 1909 (uitgegeven); L36; Schaal 30.000
    - Haringvliet, Krammer, Volkerak en Hollandsch Diep. 1921 (druk), 1909 (uitgegeven); L37; Schaal 30.000
    - Haringvliet, Krammer, Volkerak en Hollandsch Diep. 1923 (druk), 1909 (uitgegeven); L38; Schaal 30.000
    - Haringvliet, Krammer, Volkerak en Hollandsch Diep. 1923 (druk), 1909 (uitgegeven); L39; Schaal 30.000
    - Haringvliet, Krammer, Volkerak en Hollandsch Diep. 1920 (druk), 1909 (uitgegeven); L40; Schaal 30.000
    - Haringvliet, Krammer, Volkerak en Hollandsch Diep., 1926; L41; stereographische projectieën; Schaal 30.000
    - Haringvliet, Krammer, Volkerak en Hollandsch Diep., 1926; L42; Schaal 30.000
    - Haringvliet, Krammer, Volkerak en Hollandsch Diep., L43
    - Haringvliet, Krammer, Volkerak en Hollandsch Diep., 1926; L44; Schaal 30.000
    - Haringvliet, Krammer, Volkerak en Hollandsch Diep., 1926; L45; Schaal 30.000
    - Haringvliet, Krammer, Volkerak en Hollandsch Diep., 1926; L46; Schaal 30.000